【裁判字號】    98,聲再,51
【裁判日期】    980615
【裁判案由】    恐嚇等
【裁判全文】
臺灣高等法院刑事裁定                  98年度聲再字第51號
再審聲請人
即受判決人  乙○○
再審聲請人
即受判決人
乙○○配偶  丙○○
再審聲請人
即受判決人  甲○○
上列聲請人等因恐嚇等案件，對於本院95年度上易字第290 號，
中華民國97年12月23日第二審確定判決，聲請再審，本院裁定如
下：
    主  文
再審之聲請駁回。
    理  由
一、按不得上訴於第三審法院之案件，其經第二審確定之有罪判
    決，如就足生影響於判決之重要證據漏未審酌者，亦得為受
    判決人之利益，聲請再審，刑事訴訟法第421 條定有明文。
    所謂重要證據漏未審酌，必須就該證據之形式觀之，毋須經
    調查程序，顯可認為受判決人應受無罪、免訴、免刑或輕於
    原判決所認定之罪名，並於第二審判決前已發現而提出之證
    據未予審酌者而言。如當事人所提出之證據，縱加以審酌，
    仍不足以影響判決結果，或證據業經第二審法院加以調查，
    而本於論理法則、經驗法則予以取捨，不採為被告有利之認
    定者，要屬證據證明力之問題，核係法官自由心證形成之範
    疇，則不得據為再審之理由。
二、再審聲請人即受判決人乙○○（簡稱聲請人乙○○）及乙○○配偶丙○○（簡稱聲請人丙○○）、再審聲請人即受判決
    人甲○○（簡稱聲請人甲○○）聲請再審意旨分別如附件聲
    請狀及補充理由狀影本所示，並提出戶口名簿、乙○○建築
    師事務所88年4 月l6日（88）師桃平字第023 號函、本院93
    年4 月0000院信刑金字第0930005148號函稿、財團法人中華
    建築基金會93年4 月28日（93）中建基字第012 號函覆、丁○○88年12月6 日調查筆錄、乙○○建築師事務所88年8 月
    30日（88）師桃平字第042 號函、平鎮中學88年9 月14日鎮
    中總字第184 號函、挑選外勞資料卡、菲律賓外勞公司傳真
    文件等影本各1 份為證。
三、經查，原確定判決業經審酌證人丁○○於偵審時之證述、證
    人戊○○於警詢、檢察官訊問時之陳述及於原審審理時之證
    述、證人林世欽於偵審時之證述、證人馬淑慧於偵查時之證
    述、聲請人甲○○於偵查時之供述、聲請人乙○○於原審另
    案審理時之供述、證人己○○於偵審時之證述、證人庚○○
    於原審審理時之證述、證人張順成、吳錦桐於本院另案審理
    時之證述、證人辛○○於偵審時之證述、證人壬○○於原審
    審理時之證述、聲請人乙○○與證人丁○○、戊○○3 人談
    話之錄音帶1 卷暨原審勘驗筆錄、支票4 張、鼎安公司及聲
    請人甲○○之大眾銀行帳戶明細表、聲請人乙○○簽立之「
    授權書」、「承諾書」、「同意書」、「備忘錄」等影本、
    富邦銀行保管箱租用約定書、平鎮中學94年8 月8 日鎮高總
    字第09 40001956 號函暨附件、證人丁○○簽立之「同意書
    」、「承諾書」、聲請人乙○○及證人林世欽、丁○○共同
    簽立之「備忘錄」、交通部臺灣區國道新建工程局函文、乙○○建築師事務所88年8 月24日（88）師桃平字第040 號函
    、88年8 月30日（88）師桃平字第042 號函、88年9 月6 日
    （88）師桃平字第044 號函、工信公司88年8 月31日工信平
    字第002 之7 號函、88年9 月1 日平鎮中學新建工程會議紀
    錄、平鎮中學88年9 月10日鎮中總字第178 號、88年9 月10
    日鎮中總字第179 號、88年9 月14日鎮中總字第174 號函、
    桃園縣政府88年9 月17日（88）府教國字第204669號函文、
    聲請人乙○○提出之工信公司請求狀影本、中華民國仲裁協
    會第一、二次仲裁詢問會筆錄節錄影本、鑑定報告書節錄影
    本、聲請人乙○○提出之平鎮中學89年1 月21日（88）師桃
    平字第05 9號、89年1 月29日（88）桃師平字第064 號、89
    年3 月14日（88）師桃平字第071 號函文、89年1 月31日平
    鎮中學新建工程會議紀錄、89年3 月10日鎮中總字第0105號
    函文、聲請人乙○○之法務部調查局測謊報告書及測謊鑑定
    過程參考資料、聲請人甲○○提出之外勞利潤試算表及與外
    國仲介之「合約備忘錄」、「合約補充備忘錄」、扣案之聲
    請人甲○○以電腦繕打之協議書與同意書、證人丁○○提出
    之「工程合約書」、財團法人中華建築基金會93年4 月28日
    （93）中建基字第012 號函覆等證據，並認定聲請人乙○○
    、甲○○均係犯刑法第346 條第1 項之恐嚇取財罪，業於理
    由欄內詳述其取捨證據及論斷之基礎（參原確定判決第7 頁
    至第26頁），從形式上觀察並無任何不當或違法。本件聲請
    人提出乙○○建築師事務所88年4 月l6日（88）師桃平字第
    023 號函，擬證明聲請人乙○○於88年4 月l6日即有依建築
    法規定糾正工信公司不當行為之舉；提出丁○○88年12月6
    日調查筆錄，擬證明丁○○告訴內容與實情不符，並與原確
    定判決認定之事實有所矛盾；又提出平鎮中學88年9 月14日
    鎮中總字第184 號函，擬證明系爭工程第三期工程款遲撥之
    原因及聲請人乙○○無何利用監造地位優勢強令丁○○屈服
    而付款之情事；另聲請人甲○○提出之引進外勞資料卡、菲
    律賓外勞公司傳真文件等證據，擬證明其確有辦理引進外勞
    前置作業之事實，證明聲請人甲○○收取之3 百萬元並非佣
    金，而係賠償金。惟就上開證據形式觀之，此等證據方法之
    主張，或需經過調查程序，或僅係就原審依職權對證據審酌
    之事項加以爭執，均無法逕認聲請人乙○○、甲○○有應受
    無罪、免訴、免刑或輕於原判決所認定之罪名；又聲請人所
    提本院93年4 月26日院信刑金字第0930005148號函稿及財團
    法人中華建築基金會93年4 月28日（93）中建基字第012 號
    之函覆、乙○○建築師事務所88年8 月30日（88）師桃平字
    第042 號函，則曾經原確定判決法院加以調查，而本於論理
    法則、經驗法則予以取捨，不採為被告有利之認定，有本件
    確定判決附卷可稽（參原確定判決第24頁倒數第11行至倒數
    第3 行、第13頁倒數第12行以下），其餘之聲請意旨，或係
    指摘原確定判決邏輯論理失當，而屬於是否得聲請非常上訴
    之範圍，或係就原確定判決證據取捨及心證形成之職權行使
    ，反覆爭執，揆之上開說明，均核與刑事訴訟法第421 條規
    定聲請再審之要件無一相符，所為聲請為無理由，均應予駁
    回。
據上論斷，應依刑事訴訟法第434 條第1 項，裁定如主文。
中    華    民    國    98    年    6     月    15    日
                  刑事第二十庭審判長法  官  楊貴雄
                                    法  官  林銓正
                                    法  官  鄧振球
以上正本證明與原本無異。
不得抗告。
                                    書記官  劉有志
中    華    民    國    98    年    6     月    16    日


司法院資訊處製作；財團法人民間司法改革基金會備份。
